【裁判字號】    98,交聲,1063
【裁判日期】    980430
【裁判案由】    聲明異議
【裁判全文】
臺灣臺中地方法院交通事件裁定
            98年度交聲字第1060、1061、1062、1063、1064、
原處分機關  交通部公路總局臺中區監理所臺中市監理站
異  議  人
即受處分人  甲○○原名傅怡珍.
上列受處分人因違反道路交通管理處罰條例案件，對於交通部公
路總局臺中區監理所臺中市監理站民國98年3月20日所為之裁決
（裁監稽違字第裁61-G9H064810號、61-G9H055550號、61-G9H05
5090號、61-G9H054914號、61-G9H054862號、61-G9H051471號、
61-G9H041631號、61-G9H041565號、61-G9H041942號、61-G9H04
1985號裁決書），聲明異議，本院裁定如下：
    主    文
異議駁回。
    理    由
一、原處分機關略以：受處分人甲○○（原名傅怡珍，下同）名
    下車號CVY－383號重機車分別於民國98年2月25日上午8時52
    分許、98年2月15日上午8時54分許、98年2月13日上午8時57
    分許、98年2月12日上午8時54分許、98年2月11日上午8時54
    分許、98年2月10日上午8時51分許、98年2月7日上午8時54
    分許、98年2月6日上午8時52分許、98年2月3日上午8時55分
    許、98年2月2日上午9時01分許，在臺中市○○路○段，因
    超速違規，為臺中市警察局交通警察隊逕行舉發10件違反道
    路交通管理事件，違規單由警方寄送。該站經查違規屬實，
    遂於98年3月20日分別以裁監稽違字第裁61-G9H064810號、6
    1-G9H055550號、61-G9H055090號、61-G9H054914號、61-G9
    H054862號、61-G9H051471號、61-G9H041631號、61-G9H041
    565號、61-G9H041942號、61-G9H041985號裁決書，各裁處
    罰鍰新臺幣（下同）1200元、1400元、1400元、1200元、12
    00元、1200元、1400元、1400元、1400元、1400元，於法並
    無不合等語。
二、受處分人異議意旨略以：異議人即受處分人甲○○於1個月
    內，連續被同一支照相機連開10張罰單，是否過當了，且時
    速70幾公里也不確定與其速度符不符合，更何況照車速跟機
    車有何關聯，其1個月薪資2萬5000元，10張罰單就1萬3200
    元，還要不要過生活啊！爰聲明異議等語。
三、按數行為違反同一或不同行政法上義務之規定者，分別處罰
    之，行政罰法第25條定有明文。復汽車駕駛人，行車速度，
    超過規定之最高時速，或低於規定之最低時速，除有第43條
    第1項第2款情形外，處新臺幣1千2百元以上2千4百元以下罰
    鍰，道路交通管理處罰條例第40條定有明文。再按違反道路
    交通管理處罰條例第40條事件，機車駕駛人行車速度，超過
    規定之最高時速未滿20公里，期限內繳納罰鍰或到案聽候裁
    決者，處新臺幣1千2百元罰鍰；超過規定之最高時速20公里
    以上未滿40公里，期限內繳納罰鍰或到案聽候裁決者，處新
    臺幣1千4百元，違反道路交通管理事件統一裁罰基準表亦有
    明文。經查：受處分人甲○○名下車號CVY－383號重機車，
    分別於(1)98年2月2日上午9時01分許。(2)98年2月3日上午8時
    55分許。(3)98年2月6日上午8時52分許。(4)98年2月7日上午8
    時54分許。(5)98年2月10日上午8時51分許。(6)98年2月11日
    上午8時54分許。(7)98年2月12日上午8時54分許。(8)98年2月
    13日上午8時57分許。(9)98年2月15日上午8時54分許。(10)98
    年2月25日上午8時52分許，在臺中市○○路○段限速時速50
    公里處，經檢定合格儀器測照，時速分別為(1)74公里，超速
    24公里。(2)74公里，超速24公里。(3)71公里，超速21公里。
    (4)74公里，超速24公里。(5)67公里，超速17公里。(6)68公里
    ，超速18公里。(7)68公里，超速18公里。(8)71公里，超速21
    公里。(9)77公里，超速27公里。(10)69公里，超速19公里，而
    遭臺中市警察局交通警察隊逕行舉發等情，有臺中市警察局
    舉發違反道路交通管理事件通知單10張、採證照片10張在卷
    可稽。顯見受處分人名下車號CVY－383號重機車確有於上開
    時間、地點，駕駛人有超速違規之行為無誤，則臺中市警察
    局交通警察隊逕行依道路交通管理處罰條例第7條之2第1項
    第7款、第4項之規定，記明車輛牌照號碼等可資辨明之資料
    ，以機車所有人為被通知人製單逕行舉發，洵屬有據。原處
    分機關據以援引道路交通管理處罰條例第40條及違反道路交
    通管理事件統一裁罰基準表之規定，對於受處分人分別裁處
    (1)1400元。(2)1400元。(3)1400元。(4)1400元。(5)1200元。(6)
    1200元。(7)1200元。(8)1400元。(9)1400元。(10)1200元，於法
    並無違誤。是受處分人之聲明異議為無理由，應予駁回。
據上論斷，應依道路交通管理處罰條例第87條第2項，道路交通
案件處理辦法第19條，裁定如主文。
中    華    民    國    98    年    4     月    30    日
                  交通法庭    法  官  簡源希
以上正本證明與原本無異。
如不服本裁定，應於收受送達後5日內向本院提出抗告狀。（應
附繕本）
                              書記官  黃雅青
中    華    民    國    98    年    4     月    30    日


司法院資訊處製作；財團法人民間司法改革基金會備份。
